# 全资子公司对外承包

提问人：木沐 2009 时间：2010-10-11 11:07:55
求助各位老师： 具体内容如下：母公司（甲方）一个全资子公司自 98 年对外承包至今，现母公司进行改制，需进行审计、评估。 98年承包合同中载明：甲方提供场地、场地内的房屋及生产设施。承包期内，乙方（承包人）必须把子公司所有外债还清（前五年的承包费用由承包人全部用于偿还外债），新欠外债不论合同期内或期外，均与甲方无关，且子公司的债权债务均由承包方承担，其他税金、费用全部由承包人承担。合同期满，承包方要保证甲方场地内的设施完好，同时要将从事生产所用的全部设备（包括合同期前原有的及合同期内添置的）全部给甲方留下。 在这种情况下子公司怎么纳入合并范围？

回答人：chenyiwei
本版面上有一些被承包、托管的企业如何考虑其合并报表问题的讨论，你可以搜索一下。 对于本案例，需要考虑目前正在进行的母公司改制对承包协议的执行和条款约定是否会产生影响，并关注承包方取得承包收益的具体方式。 对于合同约定的“合同期满，承包方要保证甲方场地内的设施完好，同时要将从事生产所用的全部设备（包括合同期前原有的及合同期内添置的）全部给甲方留下”，需要关注对新添置设备的价值、合同期满时的状态、成新度等有无明确约定。另外还需要考虑在原先的合同约定的承包期满后是否会续约。 在本案例中，对于该母公司（甲方）而言，通过合同所取得的经济利益是否可以理解为包括以下部分：（ 1 ）每年收取的承包费（需明确是否为固定金额）；（ 2 ）由承包方代为偿还原先被承包企业的债务（但很可能本企业还是要承担保证责任的）；（ 3 ）
期满后无偿取得承包方在承包期内新添置的设备。需要考虑这些经济利益的金额是否可以合理预计。